臺灣臺北地方法院刑事判決　　　　　　　96年度訴字第1223號
公　訴　人　臺灣臺北地方法院檢察署檢察官
被　　　告　甲○○
上列被告因違反毒品危害防制條例案件，經檢察官提起公訴（九
十六年度毒偵字第二二三八號），被告於本院準備程序中就被訴
事實為有罪之陳述，經告知簡式審判程序之旨，並聽取公訴人及
被告之意見後，本院合議庭認為適宜由受命法官獨任進行簡式審
判程序而裁定改由受命法官獨任進行簡式審判程序審理，判決如
下：
    主  文
甲○○施用第一級毒品，累犯，處有期徒刑捌月。
    事  實
一、甲○○有肅清煙毒條例案件前科，前因施用第一級毒品海洛
    因、第二級毒品安非他命案件，經臺灣臺北地方法院檢察署
    檢察官聲請本院以八十九年度毒聲字第五○五號裁定送勒戒
    處所觀察、勒戒，並經該署檢察官於民國八十九年二月十八
    日將甲○○送臺灣臺北看守所附設勒戒處所執行觀察、勒戒
    後，因甲○○有繼續施用毒品之傾向，復經臺灣臺北地方法
    院檢察署檢察官聲請本院以八十九年度毒聲字第七七七號裁
    定甲○○令入戒治處所施以強制戒治一年，並經臺灣臺北地
    方法院檢察署檢察官將甲○○送臺灣臺北監獄附設戒治所執
    行強制戒治，嗣甲○○經戒治所評定合格，認無繼續戒治之
    必要，經臺灣臺北地方法院檢察署檢察官聲請本院以八十九
    年度毒聲字第二四一六號裁定甲○○停止戒治，所餘戒治期
    間，付保護管束，甲○○於八十九年十二月五日出所，於九
    十年三月十七日交付保護管束期滿執行完畢，再由臺灣臺北
    地方法院檢察署檢察官於九十年四月十三日以九十年度戒毒
    偵字第九十號為不起訴處分確定。又因施用第一級毒品海洛
    因案件，經臺灣臺北地方法院檢察署檢察官聲請本院以九十
    一年度毒聲字第二二○二號裁定甲○○令入戒治處所施以強
    制戒治一年，並經臺灣臺北地方法院檢察署檢察官於九十二
    年二月十一日將甲○○送臺灣臺北監獄附設戒治所執行強制
    戒治（甲○○因毒品危害防制條例修正而於九十三年一月九
    日出所），該次施用第一級毒品海洛因犯行同時經本院以九
    十二年度訴緝字第一四一號判決判處有期徒刑一年確定，於
    九十四年一月四日縮刑期滿，同年月五日因縮短刑期執行完
    畢出監。於九十六年間，再因違反毒品危害防制條例案件，
    經本院以九十六年度訴字第四○九號判決判處有期徒刑八月
    、八月（共二罪），應執行有期徒刑一年二月確定，嗣經臺
    灣高等法院以九十六年度上訴字第二九九四號案件受理後，
    因撤回上訴而確定（尚未執行）。
二、甲○○不知悔改，基於施用第一級毒品海洛因之犯意，於九
    十六年六月五日上午十時三十分採尿往前回溯二十六小時內
    某時，在其臺北市○○區○○路二四九巷二十二弄一號住處
    ，施用第一級毒品海洛因一次。嗣經臺灣臺北地方法院檢察
    署於九十六年六月五日採集甲○○尿液送憲兵司令部刑事鑑
    識中心以酵素免疫分析法（ＥＭＩＴ）、液相萃取（溶劑萃
    取）前處理法及氣相層析質譜分析法（ＧＣ／ＭＳ）鑑定後
    呈鴉片（嗎啡）陽性反應，始悉上情。
三、案經臺灣士林地方法院檢察署檢察官自動檢舉後呈請臺灣高
    等法院檢察署檢察長核准令轉臺灣臺北地方法院檢察署檢察
    官偵查起訴，因甲○○於本院準備程序中就被訴事實為有罪
    之陳述，本院合議庭認為適宜由受命法官獨任進行簡式審判
    程序而裁定改由受命法官獨任進行簡式審判程序審理。
    理  由
一、上開事實，業據被告甲○○於本院行準備程序及審理時自白
    不諱，而所採集之被告尿液經送憲兵司令部刑事鑑識中心以
    酵素免疫分析法（ＥＭＩＴ）、液相萃取（溶劑萃取）前處
    理法及氣相層析質譜分析法（ＧＣ／ＭＳ）鑑定後呈鴉片（
    嗎啡）陽性反應，有該中心九十六年七月九日安鑑字第○九
    六○○○一○九○號鑑定書在卷可按，是被告之任意性自白
    顯與事實相符。查被告前因施用毒品案件，而有前開如事實
    欄所載之觀察勒戒、強制戒治、停止戒治及科刑紀錄等情，
    有本院八十九年度毒聲字第五○五號刑事裁定、八十九年度
    毒聲字第七七七號刑事裁定、八十九年度毒聲字第二四一六
    號刑事裁定、臺灣臺北地方法院檢察署檢察官九十年度戒毒
    偵字第九十號不起訴處分書、本院九十一年度毒聲字第二二
    ○二號刑事裁定、九十二年度訴緝字第一四一號刑事判決、
    九十六年度訴字第四○九號刑事判決、臺灣高等法院被告毒
    品紀錄表及臺灣高等法院被告前案紀錄表等在卷可參。綜上
    ，本案事證明確，被告犯行堪以認定，應予依法論科。
二、按海洛因屬毒品危害防制條例第二條第二項第一款所稱之第
    一級毒品，核被告所為，係犯毒品危害防制條例第十條第一
    項之施用第一級毒品海洛因罪。其持有第一級毒品海洛因之
    低度行為為施用第一級毒品海洛因之高度行為所吸收，不另
    論罪。查被告前因施用第一級毒品海洛因案件，經本院以九
    十二年度訴緝字第一四一號判決判處有期徒刑一年確定，於
    九十四年一月四日縮刑期滿，同年月五日因縮短刑期執行完
    畢出監，有臺灣高等法院被告全國前案紀錄表在卷可按，其
    受徒刑之執行完畢，五年以內故意再犯有期徒刑以上之罪，
    為累犯，應依刑法第四十七條第一項之規定加重其刑。爰審
    酌被告歷經觀察勒戒、強制戒治、停止戒治等矯治處遇及科
    處刑罰後，猶為本案施用第一級毒品海洛因之行為，然其所
    為主要係戕害自身，並未直接積極損害他人之利益，犯罪之
    動機、目的、手段、生活狀況、智識程度暨犯罪後坦承犯行
    ，態度尚稱良好等一切情狀，量處如主文所示之刑，以示懲
    儆。
據上論斷，應依刑事訴訟法第二百七十三條之一第一項、第二百
九十九條第一項前段，毒品危害防制條例第十條第一項，刑法第
十一條前段、第四十七條第一項，判決如主文。
本案經檢察官汪南均到庭執行職務
中　　華　　民　　國　　96　　年　　10　　月　　12　　日
　　　　　　　　　刑事第九庭  法　官　黃紹紘
以上正本證明與原本無異。
如不服本判決，應於判決送達後十日內，向本院提出上訴狀（應
抄附繕本）。告訴人或被害人如對於本判決不服者，應具備理由
請求檢察官上訴，其上訴期間之計算係以檢察官收受判決正本之
日期為準。
　　　　　　　　　　　　　    書記官　陳靜君
中　　華　　民　　國　　96　　年　　10　　月　　15　　日
附錄本案論罪科刑所犯法條全文
毒品危害防制條例第十條
施用第一級毒品者，處六月以上五年以下有期徒刑。
施用第二級毒品者，處三年以下有期徒刑。
